臺灣桃園地方法院刑事判決　　　　　　　　　　　　　九十一年度訴字第四五八號
　　公　訴　人　臺灣桃園地方法院檢察署檢察官
　　被　　　告　丙○○
　　指定辯護人　本院公設辯護人　丁○○
右列被告因強盜案件，經檢察官提起公訴（九十一年度偵字第二二六０號），本院判
決如左：
        主  文
丙○○搶奪，因防護贓物、脫免逮捕，而當場施以強暴，處有期徒刑陸年。
        事  實
一、丙○○曾於民國八十八年間因強盜、竊盜案件，經臺灣臺東地方法院於八十八年
    四月廿三日判處有期徒刑三年八月確定，甫於九十年三月二十一日假釋付保護管
    束，須至九十一年十月五日始縮刑期滿，猶不知悔改，於九十一年二月十四日凌
    晨三時五十四分許，在桃園縣桃園市○○路與博愛路口前（大廟後方），見甲○○獨自行經該處，竟意圖為自己不法之所有，趁甲○○不備，自甲○○後方搶奪
    其持於手中之皮包（內有現金新台幣（下同）一萬八千一百元、國民身分證、駕
    照各一紙）得手，甲○○隨之緊跟丙○○身後追躡，甲○○追躡丙○○至一死巷
    ，丙○○發現係死巷後乃回身跑出該死巷，甲○○繼續追躡丙○○，詎丙○○又
    跑入另一死巷，其本思再度回身跑出該死巷，然因甲○○守在該死巷口，丙○○
    乃抓住甲○○之肩膀，將之推撞巷邊之牆壁，甲○○之頭部因之撞擊牆壁，其倒
    地後又站起身，丙○○見狀又抓住甲○○之肩膀，再度將之推撞巷邊之牆壁，甲○○之頭部亦再度因之撞擊牆壁，丙○○乃因而得隙逃出該死巷，並往大廟前方
    之中山路逃竄，甲○○再度追躡其後，並在大廟前見乙○○駕車停在中山路旁，
    乃呼叫乙○○幫忙逮捕丙○○，乙○○追躡丙○○至桃園巿民生路二四六之一號
    前逮捕丙○○。
二、案經桃園縣警察局桃園分局報告臺灣桃園地方法院檢察署檢察官偵查起訴。
        理  由
一、訊據被告丙○○對於前開搶奪被害人甲○○皮包後，為甲○○追躡，因防護贓物
    、脫免逮捕而推撞甲○○之過程大致坦認不諱，惟辯稱：伊僅推撞甲○○一次，
    沒有推撞甲○○二次；伊不認為犯準強盜罪，雖本院尚未判決，伊意堅決上訴云
    云。惟查：被害人甲○○於本院審理時證稱「我當時從ＰＵＢ走出來，走到中正
    路、博愛路口（也就是大廟後面）時，我當時正在講行動電話，而另一隻手則拿
    著皮包（手是垂下來的）。因我在講電話所以我沒有聽到被告走過來的聲音，後
    來被告走過來從我後面搶我的皮包，得手之後他就跑走，我就轉身過來追被告，
    我看到被告往一個死巷跑，我也跟著追，然後被告又回過身來跑，結果他又跑到
    另一個死巷，他又回過身來，但因我擋在巷口所以被告就抓住我的肩膀，將我往
    巷子旁的水泥牆推過去，我跌倒後再站起來，被告見狀又抓住我的肩膀將我再一
    次推向水泥牆，所以我的頭連續二次被被告推去撞水泥牆，因為死巷的原因，被
    告如果不把擋在巷口的我推開，他就沒有辦法脫逃。被告從死巷出來之後就往大
    馬路（中山路）跑，我也追出去，結果看到證人乙○○及他的另外二個友人開著
    車子正在等紅綠燈，我就請他們幫忙。」，證人乙○○則於本院審理時證稱「當
    時我的車子停在台一線大廟附近，我的車子上面還有我另外二個友人，我看到一
    個女的從大廟那邊的巷子衝出來，那名女子向我說有人搶他的皮包，當時這個女
    的正在追一個男的，我就幫忙追那個男的，之後在民生路二四六之一號前把那個
    男的追到，我們就報警處理。．．．」等語明確，況被告推撞被害人甲○○一次
    或二次亦與本件準強盜罪之成立與否無關。再查，依被害人甲○○、證人乙○○
    之前開證詞可知，被告係在大廟後方搶奪被害人之皮包，隨後即為被害人追躡，
    追躡之地點均在大廟後方之小巷道，被告因路況不熟而二度誤闖死巷並推撞被害
    人，乃得以脫身續往大廟前方之中山路方向逃亡，詎在大廟前方之中山路又有證
    人乙○○見義勇為，續幫被害人追躡被告，由此可知，被告搶奪之地點與前開二
    死巷之位置均在大廟後方方圓不出十數公尺之處，而被告又本在被害人之緊緊追
    躡之狀況下，為得逃離死巷，乃對被害人二度施以暴力，推撞被害人之肩膀，使
    其頭部撞擊死巷邊之牆壁，其之行為乃係為防護贓物、脫免逮捕，而當場對被害
    人施以強暴無庸置疑。至被告本身不認為犯準強盜罪，並當庭謂本院雖尚未判決
    ，伊意亦堅決上訴云云，查上訴本為訴訟當事人之權利，渠等是否堅決上訴，本
    院不予置評，況法院之判決除受上級審之審查外，尚應受社會公評，本院依憲獨
    立審判，本即無懼被告是否依法上訴，被告依法提出上訴，本院亦至表歡迎。末
    查，被告為證人乙○○及警方逮捕後，亦從其身上扣得被害人甲○○所有之皮包
    一只及其內之一萬八千一百元、國民身分證、駕照各一紙，並經被害人具狀領回
    該等贓物，此有贓物領據一紙、贓物照片二幀，本件被告準強盜犯行之事證明確
    ，應依法論科。
二、核被告所為，係犯刑法第三百二十九條、第三百二十八條第一項之準強盜罪；公
    訴人起訴書犯罪事實欄因誤認被告推撞被害人之後，使被害人不能抗拒，而強取
    其皮包，因認被告係犯刑法第三百二十八條第一項之強盜罪嫌，其起訴法條雖因
    之而有誤，然其起訴事實與本院判決事實既屬社會上同一訴訟事實，爰依法逕行
    變更起訴法條。爰審酌被告之犯罪手段、搶得財物之多寡、犯後態度不佳、其曾
    於八十八年間因犯強盜、竊盜案件，經臺灣臺東地方法院於八十八年四月廿三日
    判處有期徒刑三年八月確定，甫於九十年三月二十一日假釋付保護管束，須至九
    十一年十月五日始縮刑期滿（此有臺灣桃園地方法院檢察署刑案資料查註紀錄表
    可按），猶不知悔改，再犯性質相近之準強盜罪等一切情狀，量處如主文所示之
    刑。
據上論斷，應依刑事訴訟法第二百九十九條第一項前段、第三百條，刑法第三百二十
九條、第三百二十八條第一項，判決如主文。
本案經檢察官魏雯祈到庭執行職務
中      華      民      國      九十一    年    五      月      一      日
                                臺灣桃園地方法院刑事第一庭
                                      法  官    曾  雨  明
右正本證明與原本無異。
如不服本判決，應於判決送達後十日內向本院提出上訴狀( 應附繕本 )，上訴於
臺灣高等法院。
                                      書記官    戴  育  萍
中        華        民        國    九十一   年     五    月     七     日
附論罪科刑依據之法條：
刑法第三百二十九條
竊盜或搶奪，因防護贓物、脫免逮捕或湮滅罪證而當場施以強暴、脅迫者、以強盜論
。
刑法第三百二十八條第一項
意圖為自己或第三人不法之所有，以強暴、脅迫、藥劑、催眠術或他法，至使不能抗
拒，而取他人之物或使其交付者，為強盜罪，處三年以上十年以下有期徒刑。
